【裁判字號】    89,訴,2552
【裁判日期】    900118
【裁判案由】    毒品危害防制條例
【裁判全文】
臺灣臺中地方法院刑事判決                        八十九年度訴字第二五五二號
    公  訴  人  台灣台中地方法院檢察署檢察官
    被      告  甲○○
右列被告因違反毒品危害防制條例案件，經檢察官提起公訴（八十九年度毒偵字第六
○九四號、第六四七○號），及同署檢察官移送併辦（八十九年度毒偵字第六九九八
號），本院判決如左：
    主  文
甲○○連續施用第一級毒品，累犯，處有期徒刑拾月；又連續施用第二級毒品，累犯
，處有期徒刑陸月。應執行有期徒刑壹年貳月。
    事  實
一、甲○○前於民國（下同）八十五年間，因違反懲治盜罪條例案件，經台灣高等法
    院台中分院判處有期刑一年六月確定，於八十六年九月二十八日執行完畢；前因
    施用毒品案件，經依本院八十八年度毒聲字第四九九六號裁定送觀察、勒戒後，
    認無繼續施用毒品傾向，經台灣台中地方法院檢察署檢察官於八十八年八月三十
    日，以八十八年度毒偵字第三四二號不起訴處分確定。復因二犯施用毒品案件，
    經依本院以八十八年度毒聲字第七三五二號裁定送觀察、勒戒後，經台中看守所
    認有繼續施用毒品傾向，再經本院以八十九年度毒聲字第五○三號裁定送強制戒
    治，於強制戒治期滿三月後，經評定為合格，認無繼續戒治之必要，於八十九年
    六月二十三日經依本院八十九年度毒聲字第三五五九號裁定停止戒治，所餘戒治
    期間付保護管束，於同年七月二十一日出所，而就其上開二犯施用毒品犯行，業
    經本院以八十九年度訴字第五七四號判決，就施用第一級毒品部分判處有期徒刑
    八月，就施用第二級毒品部分判處有期徒刑五月，應執行有期徒刑一年確定，尚
    未執行。詎仍不知悔改，於上開保護管束期間，另行基於概括之犯意，於八十九
    年八月中旬某日起至同年九月十三日前三日內某時止，在台中縣太平市朋友住處
    等處所，以將安非他命置於吸食器內加熱，吸其霧化氣體之方式，連續施用第二
    級毒品安非他命多次；又另行基於概括之犯意，於八十九年八月中旬某日起至同
    年九月十三日前三日內某時止，在台中縣太平市朋友住處等處所，以將海洛因摻
    入香煙之方式，連續施用第一級毒品海洛因多次。嗣因經台灣台中地方法院檢察
    署觀護人室於八十九年八月十六日、八月三十日及九月十三日通知被告採集尿液
    送驗，而偵知上情。
二、案經臺灣臺中地方法院檢察署檢察官簽分偵查起訴及同署檢察官移送併辦。
    理  由
一、訊據被告甲○○對右揭事實坦承不諱，且被告於上開時日，經台灣台中地方法院
    檢察署觀護人室通知，所採集之尿液送檢驗之結果，八十九年八月十六日之尿液
    呈嗎啡陽性反應；同年八月三十日、九月十三日之尿液均呈嗎啡及安非他命陽性
    反應，有台灣尖端先進生技醫藥股份有限公司原財團法人生物技術開發中心濫用
    藥物尿液檢測報告三紙附卷可稽，足見被告自白確與事實相符。又被告前因施用
    毒品案件，經依本院八十八年度毒聲字第四九九六號裁定送觀察、勒戒後，認無
    繼續施用毒品傾向，經台灣台中地方法院檢察署檢察官於八十八年八月三十日，
    以八十八年度毒偵字第三四二號不起訴處分確定。又因二犯施用毒品案件，經依
    本院以八十八年度毒聲字第七三五二號裁定送觀察、勒戒後，經台中看守所認有
    繼續施用毒品傾向，再經本院以八十九年度毒聲字第五○三號裁定送強制戒治，
    於強制戒治期滿三月後，經評定為合格，認無繼續戒治之必要，於八十九年六月
    二十三日經依本院八十九年度毒聲字第三五五九號裁定停止戒治，所餘戒治期間
    付保護管束，於同年七月二十一日出所，始再於上開時地施用第一級毒品海洛因
    及第二級毒品安非他命。被告於八十九年一月十五日入所執行觀察、勒戒，繼又
    於同年二月十八日起在台中戒治所執行強制戒治，迄同年八月中旬某日起再度施
    用上開毒品，期間長達七月，均未再沾染上開毒品，顯見被告於停止戒治出所後
    ，方另行起意而在上開時地施用上開毒品，至堪認定，與其於強制戒治前之施用
    毒品之行為，並無連續犯之裁判上一罪關係，核屬另一獨立之犯罪行為。本件事
    證明確，被告在五年內連續施用第一級、第二級毒品之犯行洵堪認定，應予依法
    論科。
三、又查，海洛因屬毒品危害防制條例第二條第二項第一款所規定之第一級毒品；安
    非他命屬毒品危害防制條例第二條第二項第二款所規定之第二級毒品。被告於停
    止戒治，付保護管束期間施用第一級毒品海洛因、第二級毒品安非他命之行為，
    所為係犯毒品危害防制條例第十條第一項施用第一級毒品罪、同條第二項之施用
    第二級毒品罪。至被告於八十九年八月三十日前三日內某時施用第一級、第二級
    毒品犯行之部分，雖未據公訴人起訴，惟被告該部分之犯行，與已起訴部分之犯
    行，為連續犯裁判上一罪之關係，本院自得併予審理。被告為施用海洛因、安非
    他命而持有海洛因、安非他命之低度行為，已為施用之高度行為所吸收，爰不另
    論罪。被告先後多次施用第一級、第二級毒品之犯行，時間緊接，所犯構成要件
    相同，顯係各基於概括犯意為之，均為連續犯，爰均依刑法第五十六條之規定以
    一罪論，並依法各加重其刑。又被告前於八十五年間，因違反懲治盜匪條例案件
    ，經台灣高等法院台中分院判處有期刑一年六月確定，於八十六年九月二十八日
    執行完畢，有台灣高等法院檢察署刑事案件紀錄簡覆表乙份在卷可按，其前受有
    期徒刑執行完畢，於五年內再犯本件有期徒刑以上之罪，為累犯，均應依刑法第
    四十七條之規定，遞加重其刑。爰審酌被告品性不良，前因施用毒品犯行，業經
    觀察、勒戒，並送強制戒治，於戒治期間經評定成效合格而停止戒治，竟於付保
    護管束期間猶故態復萌，再施用第一級毒品海洛因、第二級毒品安非他命不輟，
    無視於毒品對於自身健康之戕害及國家對於杜絕毒品犯罪之禁令，惡性非輕，惟
    被告犯後坦承犯行，顯有悔意等一切情狀，量處如主文所示之刑，並定其應執行
    刑，以示懲儆。
據上論結，應依刑事訴訟法第二百九十九條第一項前段，毒品危害防制條例第十條第
一項、第二項、第二十條第三項，刑法第十一條前段、第五十六條、第四十七條、第
五十一條第五款，判決如主文。
中      華      民      國    九十      年      一      月     十八     日
                              台灣台中地方法院刑事第二庭
                                      法  官  劉  麗  瑛
正本證明與原本無異。
如不服本判決，應於送達後十日內向本院提出上訴狀 （須附繕本） ，上訴於台灣高
法院台中分院。
                                      書記官
中      華      民      國    九十      年      一      月     十八     日
附錄論罪科刑法條
毒品危害防制條例第十條第一項、第二項
施用第一級毒品者，處六月以上五年以下有期徒刑。
施用第二級毒品者，處三年以下有期徒刑。


司法院資訊處製作；財團法人民間司法改革基金會備份。
